【裁判字號】    98,交聲,43
【裁判日期】    980224
【裁判案由】    聲明異議
【裁判全文】
臺灣嘉義地方法院交通事件裁定          98年度交聲字第43號
原處分機關  交通部公路總局嘉義區監理所嘉義市監理站
異  議  人
即受處分人  乙○○
上列異議人即受處分人因違反道路交通管理處罰條例案件，對於
交通部公路總局嘉義區監理所嘉義市監理站於民國九十八年一月
二十一日所為之處分（原處分案號：嘉監義裁字第裁七六—Ｚ0
0000000號），聲明異議，本院裁定如下：
    主  文
異議駁回。
    理  由
一、按汽車行駛於高速公路、快速公路或設站管制之道路，不遵
    使用限制、禁止、行車管制及管理事項之管制規則而有未依
    規定行駛車道者，處汽車駕駛人新臺幣（下同）三千元以上
    六千元以下罰鍰，道路交通管理處罰條例第三十三條第一項
    第三款定有明文，而汽車駕駛人有同條例第三十三條第一項
    之情形者，並予記違規點數一點，同條例第六十三條第一項
    第一款亦有規定。次按汽車行駛高速公路及快速公路，其車
    道之使用，除因交通事故及道路施工依臨時或可移動標誌指
    示或交通勤務警察指揮外，應依設置之交通標誌、標線或號
    誌之規定，無設置者，應依下列規定︰一、在高速公路最高
    速限每小時九十公里以上之路段，行駛速率低於每小時八十
    公里之較慢速小型車，或在快速公路最高速限每小時八十公
    里以上之路段，行駛速率低於每小時七十公里之較慢速小型
    車，應行駛於外側車道，並得暫時利用緊臨外側車道之車道
    超越前車，高速公路及快速公路交通管制規則第八條第一項
    第一款亦有明文。
二、原處分意旨略以：本件異議人即受處分人乙○○駕駛車牌號
    碼Ｃ二—四○七六號自用小貨車，於民國九十八年一月六日
    晚上八時五十分許，行經國道三號公路南向三二一公里處，
    因有行駛高速公路未依規定行駛車道（慢速小型車行駛內側
    以外車道）之違規行為，為內政部警政署國道公路警察局第
    八警察隊白河分隊警員攔停，並填製公警局交字第Ｚ000
    00000號舉發違反道路交通管理事件通知單予以舉發，
    嗣異議人於到案日期前向原處分機關即交通部公路總局嘉義
    區監理所嘉義市監理站申訴，經原處分機關函請舉發單位調
    查結果仍認異議人有上開違規行為，乃依道路交通管理處罰
    條例第三十三條第一項第三款、第六十三條第一項第一款、
    違反道路交通管理事件統一裁罰基準及處理細則第四十三條
    、第四十四條及第六十七條之規定，於九十八年一月二十一
    日以嘉監義裁字第裁七六—Ｚ00000000號裁決書，
    據以裁處異議人罰鍰四千元，並記違規點數一點之處分。
三、異議意旨略以：異議人當日駕車行經國道三號公路南向三二
    一公里處時，因同車道前有車輛煞車，僅能跟隨前車煞車減
    速，否則將會追撞前車，且當時車速應達時速八十多公里，
    為此聲明異議，請求撤銷原處分等情。
四、經查：
  (一)異議人對於其駕駛車牌號碼Ｃ二—四○七六號自用小貨車，
    於九十八年一月六日晚上八時五十分許，行經國道三號公路
    南向三二一公里處時，係行駛於中線車道之事實，並不爭執
    。又國道三號公路南向三二一公里路段之最高速限為時速一
    一○公里，亦有內政部警政署國道公路警察局第八警察隊九
    十八年一月二十日公警八交字第○九八○八七○○六九號函
    及該速限標誌照片在卷可按。
  (二)證人即掣單舉發之內政部警政署國道公路警察局第八警察隊
    白河分隊警員甲○○於本院證述：「（當時情形？）異議人
    前面有一輛車沒錯，但當時兩車距離有一百到一百五十公尺
    遠，當時我以雷射測速槍測速，測得異議人的車速是時速六
    十九公里，我才予以攔停舉發，因為中線車道需要時速八十
    公里以上」、「（你是在距離你多遠處看到異議人車輛的？
    ）當時是晚上，沒有什麼車輛，我在開始測速前就看到異議
    人持續開在中線車道，異議人約開在中線車道有三百公尺遠
    ，我才拿測速槍測速」、「（從你看到之後，直到你拿測速
    槍測速時有無減速？）都是那個速度」、「（異議人前車的
    車速多少？）超過時速八十公里以上，未達時速一百一十公
    里，所以我沒有攔停」、「（外側車道有無其他車輛，以致
    於異議人的車輛無法移到外側車道？）沒有其他車輛，異議
    人的車子有適當的距離可以移到外側車道上」、「（異議人
    與前車保持安全距離的情況下，能否開到時速八十公里以上
    ？）可以」等語綦詳。證人甲○○與異議人素不相識，亦無
    仇怨，係依法執行勤務之公務員，復到庭具結為以上之證述
    ，殊無設詞誣陷異議人，而身觸偽證重罪之理，其證詞應可
    採信，足認異議人舉發當時確係持續以時速六十九公里行駛
    於中線車道，並無突然減速情形，且當時車速在保持安全距
    離情形下，足以達時速八十公里以上。又舉發地點前方約三
    百公尺處亦有「前有測速照相」之警示標誌，亦據證人甲○
    ○證述明確，且有現場照片在卷可參，異議人即應隨時注意
    自己之行車速限。且測得本件違規超速行駛之雷達測速儀，
    於九十七年五月二十七日通過經濟部標準檢驗局國家標準檢
    驗合格，有效期限為九十八年五月三十一日，有該局檢定合
    格證書在卷可稽，應無誤測之可能。是異議人辯稱係因前車
    煞車，而跟隨前車煞車減速，當時車速應達時速八十多公里
    云云，均不足採。
五、綜上所述，本件異議人既有上述行駛高速公路未依規定行駛
    車道之違規行為，原處分機關依道路交通管理處罰條例第三
    十三條第一項第三款、第六十三條第一項第一款、違反道路
    交通管理事件統一裁罰基準及處理細則第四十三條、第四十
    四條及第六十七條之規定，裁處異議人罰鍰四千元，並予記
    違規點數一點之處分，核無不當。本件異議為無理由，應予
    駁回。
據上論斷，應依道路交通管理處罰條例第八十七條第二項，道路
交通案件處理辦法第十九條，裁定如主文。
中    華    民    國    98    年    2     月    24    日
                    交通法庭    法  官  鄭雅文
以上正本證明與原本無異。
如不服本裁定，應於裁定送達後五日內向本院提出抗告狀（應附
繕本）。
中    華    民    國    98    年    2     月    24    日
                                書記官  鄭翔元


司法院資訊處製作；財團法人民間司法改革基金會備份。
